Inventaris van het archief van de familie Radermacher, 1460-1800
Nationaal Archief, Den Haag
- VOC in Indië, II
  - Algemene Zaken, A
    - Gedrukte ordners, reglementen, plakkaten enz. van de Hoge Regering in Indië, chronologisch geordend, 1647 - 1760; 382A-382B; 2 banden
      - Band I, 1647-1743, 382A
        - Lijst en reglement betreffende de hoeveelheid en aard van de bagage die meegenomen mag worden door repatriërenden ,1718
        - Extract-resolutie betreffende de regelingen ten aanzien van nalatenschappen van op heen- of thuisvaart overleden personen,1720
        - Plakkaat waarin het particulier kopen of verkopen van Javaanse koffiebonen wordt verboden,1723
        - Reglement op het kooi- of slaapgoed van repatriërenden ,1725
        - Extract uit een brief van de Heren XVII aan Gouverneur-Generaal en Raden met lastgeving dat aan boekhouder van retourschepen een eerder ordonnantie op het duidelijken merken van kisten en goederen van overleden personen wordt uitgereikt,1725
        - Ampliatie van het plakkaat waarin het particulier kopen of verkopen van Javaanse koffiebonen wordt verboden,z.d.
        - Ordonnantie betreffende het bezitten en gebruiken van rijtuigen en het invoeren van een belasting op het bezit van rijtuigen,z.d.
        - Ordonnantie waarin het plakkaat tegen buffeldiefstallen wordt gerenoveerd en wordt aangevuld met nadere regelingen t.a.v. koop, verkoop en slachten van buffels, z.d.
        - Ordonnantie waarin het plakkaat betreffende de keuring van goud- en zilverwerken wordt gerenoveerd en wordt aangevuld met het aanstellen van meerdere keurmeesters, z.d.
        - Ordonnantie waarin eerder plakkaten betreffende het aan land gaan en verblijven van zeevarende personen worden gerenoveerd en aangevuld met verboden voor Chinezen om zonder toestemming nachtelijke handel te drijven, z.d.
        - Ordonnantie waarin het Chinezen verboden wordt in de Bovenlanden herbergen, warongs, kraampjes of winkels te hebben, of daar zonder toestemming te verblijven z.d.
        - Ordonnantie waarin een eerdere ordonnantie tegen het illegaal tappen wordt vernieuwd en aangevuld met het verbod van het zonder toestemming oprichten van tapperijen en kroegen, vooral door Chinezen, z.d.
        - Ordonnantie waarin een plakkaat tegen de verkoop van madat of tabak vermengd met amphioen (opium) door Chinezen wordt vernieuwd en aangevuldz.d.
        - Ordonnantie waarin de uitvoer van rijst en granen naar China wordt verboden, z.d.
        - Ordonnantie tegen het laten grazen van vee op publieke weiden en plaatsen, z.d.
        - Ordonnantie waarin het plakkaat tegen het afsteken van vuurwerk wordt gerenoveerd en aangevuld, z.d.
        - Plakkaat waarin een premie wordt uitgeloofd voor de eerste persoon die een hoeveelheid zijderupsen weet te kweken, z.d.
        - Handgeschreven verhandeling van N.N. over een kwestie dat tegen het meevoeren van andere en zwaardere goederen dan was toegestaan door de repatriërende raad François Witte van Schooten en mevrouw Gaasbeek niets wordt gedaan terwijl over een kleine afwijking in de bagage van de repatriërende raad Jacob Christiaan Pielat, wel bezwaar wordt gemaakt 1734
        - Ordonnantie waarin het dragen van quitasols wordt toegestaan aan onderkoopmannen en daaraan gelijkgestelden, z.d.
        - Plakkaat met bekendmaking van diverse artikelen uit de Generale Artikelbrief de zeevaart betreffende, 1743.
          Plakkaat is ondertekent door de secretaris van het gouvernement te Colombo (Ceylon)
        - Plakkaat betreffende de openstelling van de theehandel tussen Batavia en Nederland, met aantekening in handschrift, 1743.
        - Instructie voor de hoofd-officieren ter zee, 1743.
      - Band II, met tafel, 1743-1760, 382B
        - Reglement op de lijkstatie te Batavia, 1743.
        - Conditien tegen het oprichten van een gepriviligieerd stadslogement, 1745.
        - Aanmerkingen over de suikermolens rondom Batavia, in Bantam, Cheribon en Java, 1750.
        - Ordonnantie op het inrichten van de begrafenisrollen en doodbriefjes, item de begravenissen van de officieren van de christen-inlandse militie en burgerij, 1754.
        - Aanmerkingen over Batavia's gesteldheid, naar aanleiding van de vraag van de Heren XVII over de oorzaak van de grote sterfte aldaar en wat tegen de plaag gedaan kon worden., 1753.
        - Extract-resoluties betreffende de "aanmerkingen over Batavia's gesteldheid", 1751.
        - Orderboek voor het garnizoen van Batavia en ressort, 1753.
        - Aanmerkingen over de Jaccatrase en Preanger landen, 1754
        - Plakkaat ter beteugeling van de pracht en praal, in tweevoud1754.
        - Consideratiën van gouverneur-generaal Jacob Mossel over de vermunting in Bengalen, de betaald wordende interestpenningen, het emplooy van Compagnies geld, de lijwaadhandel en de retouren voor Nederland, 1757.
        - Extract uit de notulen van de Heren XVII waarin het repatriërende dienaren verboden wordt om hun recht om een hoeveelheid goederen mee te nemen over te dragen aan anderen, met plakkaat van de Hoge Regering waarin dit wordt bekend gemaakt, 1757.
        - Zeilaanwijzingen voor de vaart van Bengalen naar Batavia in de maande maart en april, z.d.
        - Zeilaanwijzingen voor de vaart van de Ganges of Bengalen naar Batavia in de maand september, z.d.
        - Zeilaanwijzingen voor de vaart van Bengalen naar Batavia in de maanden maart en april, z.d.
        - Bekendmaking van een te houden jaarlijkse dank- en biddag op 1 oktober,1757
        - Declaratoir van de raad Dethard van Rheden over de rechtzaak tussen hem en de curatoren van de boedel van wijlen Jacob Kool1757.
        - Nota van gouverneur-generaal Jacob Mossel betreffende het bestuur van Malakka, met resoluties van de Raad van Indië dienaangaande, 1758.
        - Handgescheven advies van de raad De Klerck op de aanmerkingen van gouverneur-generaal Jacob Mossel betreffende de actuele toestand van de Mallabaar, origineel, 1758
        - Consideraties over de waarde van goud en zilver, en andere geldspecies in Indië, met inliggend een handgeschreven memorie van de Zeeuwse muntmeester Holtzaij, en een bevinding van de Middelburgse essayeur over Bataviase en inlandse roepies 1760
        - Instructie met ordonnanties ten aanzien van de burgerlijke samenleving van Chinezen in en om Batavia, 1760
    - Extract-resolutie van den Raad van Indië betreffende een beschouwing van den Directeur-Generaal Van der Parra, over de vergaderingen van den Raad van Indië. Met bijlage., 1757; 383; 1 omslag
    - Geheime notulen van de vergaderingen van G.G. en Raden., 1774; 384; 1 omslag
    - Besluiten van G.G. en Raden der Hoge Indische Regering., 1776 - 1779; 385; 1 omslag
    - Extract-resolutien van de Raad van Indië betreffende de verkiezing van een aanvoerder van een expeditie naar Oost Java., 1717; 386; 1 omslag
    - Notulen van de vergadering van G.G. en Raden betreffende de verkiezing van een Gouverneur voor Ceylon., 1765; 387; 1 stuk
    - Repertorium op de resoluties van Gouverneur-Generaal en Raden., 1698 - 1726; 388A-388D; 4 delen
      - letter A-C, 388A
      - letter C-E, 388B
      - letter E-P, 388C
      - letter P-S, 388D
    - Copie-brieven van Heren XVII aan Gouverneur-Generaal en Raden te Batavia over verschillende zaken., (1738) en 1741; 389; 1 omslag
    - Vertoog van J. de Roode oud-opperkoopman en schepen aan G. A. Valckenier, betreffende de consideratien van Van Imhoff over de Westerse comptoiren., 1739; 390; 1 omslag
    - Indische en Bataviase nouvellen., 1744, 1745; 391; 3 stukken
    - Memorie over den toestand der zaken van de Compagnie in Indië., (circa 1750); 392; 1 deel
    - Bedenkingen over den "intrinsiquen" staat van de Compagnie in Indië door den Gouverneur-Generaal Mossel, met aanmerkingen hierop van den Raad extra-ordinaris Van Riemsdijk en van Heren XVII. Met bijlagen., 1752 - 1755; 393A-393B; 1 band en 1 lias
      - Band, 393A
      - Lias, 393B
    - Stukken ontvangen uit Batavia betreffende de zaken in Indië., 1763, 1766 - 1773; 394; 1 omslag
      Hierbij lijsten van schepen, van bevorderingen, van repatrierenden, van overledenen.
    - Overzicht van de zaken in Indië., (1765); 395; 1 stuk
    - Copie-advies van den raad-ordinaris R. de Klerk op de consideratien van den G.G. Van der Parra d.d. 1763 mei 3 over de zaken in Indië., 1766; 396; 1 omslag
    - Copieën van stukken betreffende zaken in Indië. Met register en bijlagen., 1776, (1777); 397; 1 omslag
    - Tafel op de beschrijving van Oost-Indië door Valentijn. Onvolledig., zonder datum; 398; 1 deel
    - Statuten van Batavia. Door S. Radermacher van W.V. Helvitius, raad van justitie, ontvangen in 1739, 399; 1 band
  - Processen, B
    - Copie-rapport van Mr. W.V. Helvitius, Raad ordinaris van Justitie, aan H.H. XVII over de zaak van den Advocaat Fiscaal van Nederlands Indië, I. van Schinnen, tegen A. Oostwald buitengewoon Raad van Indië, betreffende inkoop van thee., 1730; 400; 1 omslag
    - Stukken betreffende de zaak van den Gouverneur-Generaal Valckenier tegen G.W. van Imhoff, E. de Haeze en Van Schinnen., 1735 - 1748; 401; 1 omslag
    - Aantekening betreffende her recht van den Advocaat Fiscaal om zonder speciale last te ageren tegen een lid van de Hoge Regering of van den Raad van Justitie (in Indië)., zonder datum; 402; 2 exemplaren waarvan 1 een fragment
    - Stuk van R. de Klerk aan den G.G. Jacob Mossel betreffende revisie van een compendium der Mohammedaanse wetten., 1760; 403; 1 stuk
  - Compagniesdienaren, C
    - Lijst van Compagniesdienaren te Batavia en hun tractement opgemaakt te Batavia., 1686; 404; 1 stuk
    - Lijst van personen, die uit Indië ontboden zijn., (1731); 405; 1 stuk
    - Lijsten van de leden der Hoge Regering in Indië, met het jaar van hun aanstelling., 1735, 1739; 406; 2 stukken
    - Lijsten van gequalificeerde personen in Indië., 1738 - c. 1754; 407; 1 omslag
    - Stukken betreffende insolvente boedels van in Indië overleden personen., 1740 - 1755; 408; 1 omslag
    - Totaal overzicht van Compagniesdienaren in Indië met hun inkomen en het aantal overledenen., 1768 - 1769; 409; 1 stuk
    - Ranglijst der Compagniesdienaren in Indië., zonder datum; 410; 1 stuk
    - Verhandeling betreffende de Compagniesdienaren op de verschillende Indische comptoiren en hun fraudes., 1796, 1797; 411; 1 stuk
    - Aantekening betreffende Raden van Indië., zonder datum; 412; 1 stuk
    - Losse aantekeningen betreffende Cornelis de Wijs, koopman in Compagnies dienst., 1736; 413; 1 stuk
    - Aantekening betreffende eerherstel van den gewezen opperkoopman van het kasteel Batavia J. de la Fontaine., zonder datum (1739); 414; 1 stuk
    - Aanmerkingen betreffende het ambt van Directeur-Generaal in Indië en de verkiezing daartoe door P.A. van de Parra., (circa 1755); 415; 1 stuk
    - Aantekeningen betreffende de sterkte van het leger in Indië., 1738 - 1775; 416; 1 omslag
  - Schepen, D
    - Stukken betreffende de directe vaart van Nederland en Batavia op Bengalen., 1671 - 1750; 417; 1 omslag
    - Lijst van in Batavia aangekomen en vertrokken schepen., 1682; 418; 1 stuk
    - Stukken betreffende de vertrektijden, reisroutes en reistijden van retourschepen uit Indië en China en betreffende de route om Schotland., 1686 - 1753; 419; 1 omslag
    - Stukken betreffende de beste route van de Kaap naar Ceylon en omgekeerd., 1714 - 1717, 1746 en 1759; 420; 1 omslag
    - Uittreksel uit den brief d.d. van Heren XVII aan G.G. en Raden betreffende het herstellen van schepen., 1730 februari 24; 421; 1 stuk
    - Instructies enz. door G.G. en Raden meegeven aan het retourschip Steenhoven, schipper H. van der Grippe., 1732; 422; 1 band
    - Lijst van de scheepsmacht in Indië met aantekening van de grootte en zeewaardigheid der schepen., 1738; 423; 1 stuk
    - Stukken betreffende de tocht van der Compagniesschepen Hervatting en Herstelder van Batavia naar Californië., 1746 - 1750; 424; 1 omslag
    - Instructie betreffende het saluut der schepen in Indië., 1752; 425; 1 stuk
    - Beschouwing betreffende de directe vaart van de Kaap naar Nederland., 1772; 426; 1 stuk
    - Lijst van de afstanden tussen Batavia en enige plaatsen in Indië. Met bijlage., zonder datum; 427; 1 stuk
  - Koophandel, E
    - Copie-brief van Paulo van Soldt, koopman, aan de bewindhebbers betreffende den handel op China en Japan en brieven over andere plaatsen in Indië., zonder datum (1603?); 428; 1 omslag
    - Aantekeningen betreffende de handel in foelie en bepalingen daaromtrent getroffen., 1634 - 1732, 1741; 429; 1 omslag
    - Copie-brieven van den Gouverneur-Generaal Joan van Hoorn aan Heren XVII, en aan den oud-burgermeester van Amsterdam, Nicolaas Witsen, betreffende de verschillende cultures in Indië, in het bijzonder op Java, zo van de koffiecultuur., 1706, 1707; 430; 2 stukken
    - Copie-brief aan C. Hasselaar, directeur-generaal te Batavia betreffende het gewicht van een Japanse picol., 1730; 431; 1 stuk
    - Stukken betreffende Javaanse zijde., 1730 - 1731; 432; 1 omslag
    - Stukken betreffende het onderzoek van ertsen uit Makassar en Sumatra's Westkust, 1733-1735, 1752; 433-433A; 1 omslag
      Als bijlage een kogeltje zilver. In 2018 fysiek afgezonderd onder inv.nr. 433A
      - Stukken, 433
      - Kogeltje zilver, 433A
    - Bekendmaking van de Hoge Regering te Batavia betreffende het onder zekere voorwaarden vrijstellen van de theehandel tussen Indië en Nederland., 1743; 434; 1 stuk (gedrukt)
    - Stukken betreffende de suikercultuur en de suikerhandel in Indië., 1750, 1759 en 1762; 435; 1 omslag
    - Stukken betreffende de Amphioen-societeit., 1766; 436; 1 omslag
    - Aantekening over de koopmanschappen, die de verschillende delen van Indië uitvoeren en zelf nodig hebben., zonder datum; 437; 1 stuk
    - Aanwijzing betreffende het gebruik van Indische olieen., zonder datum; 438; 1 stuk
    - Aantekening betreffende de wortel Ninsi uit "Genees-konstige oft werk-stellige oeffeningen" door Fred. Dekker. p. 791., zonder datum; 439; 1 stuk
  - Compagnieshuishouding, F
    - Extract uit de notulen van de vergadering van Heren XVII van november 1737 betreffende wijn en bier voor het dispens der Compagniesdienaren in Indië, met memorie over de oorsprong van het dispens. Met bijlage., 1738; 440; 1 stuk
    - Memorie betreffende de huishouding van de Compagnie., 1738 - 1741; 441; 1 stuk (gedrukt)
  - Finantien, G
    - Generale winsten en lasten over Indië., 1678 - 1761; 442; 1 stuk
    - Lijst van het bedrag aan restanten over geheel Indië., 1678 - 1762; 443; 1 stuk
    - Copie-beschouwingen van Van Beuningen omtrent een instructie voor een rekenkamer te Batavia., 1688; 444; 1 stuk
    - Lijsten van de contanten en koopmanschappen in Indië aanwezig en vergelijkingen daartussen., 1694 - 1712, 1726 - 1734; 445; 1 omslag
    - Stukken betreffende de contanten naar Indië gezonden., 1698/'99 - 1709/'10; 446; 2 stukken
    - Korte samenvatting van den financielen staat van het Compagnies hoofdcomptoir te Batavia., 1699 - 1700; 447; 1 stuk
    - Aantekening betreffende de winsten op Batavia gemaakt., 1727 - 1728; 448; 1 stuk
    - Bedrag aan land- en scheepssoldijen in Indië betaald over de jaren 1732 - 1742, 449; 1 stuk
    - Balans op de Indische negotieboeken., 1733 - 1734; 450; 1 stuk
    - Stukken betreffende de heffing van de liberale gift van 10% in Indië., 1750; 451; 1 omslag
    - Winst en verliesrekening over geheel Indië., 1758; 452; 1 stuk
    - Lijst van de winsten en inkomsten, de lasten en ongelden van de comptoiren in Indië., 1760 - 1761; 453; 1 stuk
    - Gedrukte stukken opgesteld door den oud directeur-generaal van Batavia H. Breton, aan Heren XVII betreffende het tekort in de "Groote Geld Kas" te Batavia., 1785; 454; 1 omslag
  - Indische Muntwaarden, H
    - Stukken betreffende het slaan van duiten en ducatons met het Compagniesmerk., 1726; 455; 1 band
    - Beschouwingen betreffende de waarden van goud en zilver en van de Indische munten., 1730, 1740 en 1760; 456; 1 omslag
    - Memorie betreffende de munten in Indië., 1732; 457; 1 stuk
    - Stuk betreffende de proeven op verschillende Indische munten., 1740; 458; 1 stuk
    - Stukken betreffende de verschillende ropijen in Indië in gebruik., 1740 en 1772; 459; 1 omslag
    - Instructie voor Paulus Ribout, particulier essayeur in Nederlands Indië., 1748; 460; 1 stuk
    - Copie-brief van C.L. Senff aan den directeur-generaal Van der Parra betreffende het wegen van baren zilver in Indië., 1758; 461; 1 stuk
    - Aantekening uit de resoluties van Heren XVII d.d. 10 en 12 oktober 1764 betreffende het kopen en beproeven van baar goud en zilver., 1764 oktober 10 en 12; 462; 1 stuk
    - Gedrukte memorie van J. Temmink als antwoord op de memorien van C. van der Oudermeulen betreffende de duiten., 1785; 463; 1 stuk
    - Memorie wegens het essay gewicht van goud en zilver., zonder datum; 464; 1 omslag
    - Prijscourant van goud, de reaal ter zwaarte van 24 karaat., zonder datum; 465; 1 stuk
    - Stukken betreffende het smelten van metalen., zonder datum; 466; 1 stuk
    - Specieboek van alle maten, gewichten en gelden in plaatsen waar de Compagnie handelt. Met index., 17e eeuw; 467; 1 band
  - De comptoiren in Indië, J
    - Bantam, 1
      - Vertalingen van Franse brieven van den Fransen agent te Bantam Guiljen, aan de G.G. te Batavia en aan Paten Philippus Couplet betreffende ongeregeldheden in Bantam., 1682; 468; 1 lias
    - Batavia, 2
      - Extract uit de brief van Heren XVII aan G.G. en raden betreffende de bevordering van de handel der Chineezen op Batavia., 1719; 469; 1 stuk
      - Extract uit den generalen brief van den G.G. en Raden van Indië aan H.H. XVII, betreffende de verkiezing van den Raad Extra ordinaris Elias de Haze tot president der schepenen te Batavia., 1738; 470; 1 stuk
      - Copie-advies van J. Thiedens en E. de Haeze, raden ordinaris, aan G.G. Valckenier betreffende betere waterafvoer in Batavia., 1739; 471; 1 lias
      - Aantekening betreffende het in Batavia aanwezige geschut., 1742; 472; 1 stuk
      - Stukken betreffende de verpachting der Jacatrase domeinen., 1745, 1767 - 1769; 473; 3 stukken
      - Lijst der verbrande goederen in de Westzijdse pakhuizen te Batavia., 1752; 474; 1 stuk
        Hierbij een verslag van het vergaan van het schip Geldermalsen uit China.
      - Stukken betreffende de Bataviase huishouding., 1755 - 1761; 475; 1 omslag
      - Stukken betreffende de werf en de manschappen, en het kwartier der equipagewerven te Batavia., 1762, 1776; 476; 1 omslag
      - Lijsten van overledenen te Batavia zo ook in de hospitalen aldaar., 1763 - 1772; 477; 1 omslag
      - Copieën van orders van het hoofd van 's Compagnies militie in Indië kolonel J.J. Feber betreffende verstrekking van onderhoud aan het garnizoen te Batavia., 1768 - 1769; 478; 1 stuk
      - Lijst van militairen te Batavia., 1772; 479; 1 stuk
      - Gedrukte ordonnantie betreffende de volksgezondheid in Batavia., 1775; 480; 1 stuk
      - Stukken betreffende een beter bestaan der Compagniesdienaren en de Bataviase kolonie., 1776; 481; 1 omslag
      - Uitschrijving voor een dank- en bededag te Batavia., 1778; 482; 1 stuk (gedrukt)
      - Fragment van een brief van een Bataviase predikant aan S. Radermacher over de zaken in Batavia., zonder datum; 483; 1 stuk
    - Bengalen., 3
      - Aantekening van de hand S. Radermacher betreffende Bengalen., (1753); 484; 1 stuk
      - Stukken betreffende de krijgsdaden van kapitein R. Siersma in Voor Indië., 1736 - 1742; 485; 1 omslag
      - Aantekeningen uit het rapport van den commanderenden kolonel van de expeditie in Bengalen Roussel, aan de Hoge Regering., 1759; 486; 1 stuk
    - Ceylon, 4
      - Extract uit de secrete brieven van den gouverneur van Ceylon H. Berker aan H.H. XVII betreffende H. Zwaardecroon en H. Pijl., 1713; 487; 1 stuk
      - Stukken betreffende de finantiele toestand van Compagnies staat te Ceylon., 1715, 1763 - 1766; 488; 1 omslag
      - Extract uit een brief door den gouverneur Vuyst en raad op Ceylon aan H.H. XVII betreffende een droogte en eiland niet op de kaart aangegeven., 1728; 489; 1 stuk
      - Stukken betreffende de Gouverneur van Ceylon, Vuyst., 1729, 1730; 490; 1 omslag
      - Beschrijvingen van Ceylon., (1730); 491; 2 stukken
      - Brieven van I. van Stein van Gollenesse aan S. Radermacher betreffende de zaken op Ceylon., 1745, 1747; 492; 2 stukken
      - Copie van het vredesverdrag tussen de Compagnie en den keizer van Kandy., 1766; 493; 1 omslag
      - Extract uit een brief betreffende de zaken in Indië onder andere Ceylon, na 1770., 494; 1 omslag
        Met bijlage: extract uit de Ceylonse memorie van Van Imhoff. 1740
    - China, 5
      - Stukken betreffende de handel en vaart op China., 1595, 1690, 1726 - 1759 en zonder datum; 495; 1 omslag
      - Stukken betreffende Compagniesschepen bestemd voor de handel op China., (1730) - 1738; 496; 1 omslag
      - Extract uit brieven van de hoofden der comptoirs in Japan en China betreffende de vlucht van baron Moriz Aladar van Bengora en enige Hongaren uit Siberië., 1771; 497; 1 omslag
    - Coromandel, 6
      - Copie-instructie voor den gouverneur en raad van Coromandel door H.A. van Reede tot Drakensteyn, heer van Mijdrecht, commissaris. Met repertorium., 1689; 498; 1 band
      - Berekening der winsten te Coromandel onder den gouverneur D. van Cloon., 1724 - 1728; 499; 1 stuk
    - Java Noord-Oostkust, 7
      - Stukken betreffende de zaak van P. Goodschalk, gewezen opperhoofd van Japara, betreffende een kistje goud van den soesoehoenan., 1708 - 1709; 500; 1 omslag
      - Copie-memorie d.d. 12 februari 1745 betreffende de verpachting der sabandarijen aan Java's Noordkust en de betaling der pacht in rijst., 1745 februari 12; 501; 1 stuk
    - De Kaap, 8
      - Stukken betreffende de Saldanhabaai., 1598 - 1611, 1723 - 1729, en zonder datum; 502; 1 omslag
      - Stukken betreffende de uitzending van landbouwsfamilies naar de Kaap en naar Indië., 1670 - 1715, en zonder datum; 503
      - "Korte deductie" van W.A. van der Stel, gewezen gouverneur van de Kaap, geschreven als een verweerschrift tegen de klachten der Kaapse burgers, met contradeducties., 1707, 1712; 504; 3 banden
      - Copie-brief van M. de Chavonnes van de Kaap d.d. 1715 mei 11 aan Gouverneur-Generaal en Raden van Indië, betreffende de seinen te Kaapstad voor de retourvloot van 1716, 505; 1 stuk
      - Stukken en orders van Heren XVII betreffende het vertuien van de schepen liggende in de Tafelbaai., 1729 - 1731; 506; 1 omslag
      - Lijst van burgers in de Kaapkolonie met hun maatschappelijke positie en finantiele omstandigheden, benevens lijst van sinds 1708 gerepatrieerden met hun finantiele omstandigheden., 1732; 507; 1 omslag
      - Copie-brief van Heren XVII aan het gouvernement aan de Kaap betreffende verschillende zaken., 1741; 508; 1 stuk
      - Copie-brief d.d. 1741 maart 21 van D. Van der Henghel (?), independent-fiscaal van de Kaap aan de Gouverneur van de Kaap H. Swellengrebel en de Politieke Raad betreffende het eigenmachtig optreden van den Gouverneur, in het bijzonder in het geval van het ontslag van den vaandrig R.J. Abell., 509; 1 omslag
      - Brieven van den Gouverneur van de Kaap H. Swellengrebel aan S. Radermacher betreffende Kaapse zaken., 1745; 510; 2 stukken
      - Aantekening betreffende een resolutie van Heren XVII over de kleding van de Kaapse burger militie., 1745; 511; 1 stuk
      - Brieven van den Gouverneur aan de Kaap H. Swellengrebel aan S. Radernacher betreffende Kaapse zaken, in het bijzonder over de aanmatiging van Van Imhoff om de Kaap onder zijn gezag te brengen in plaats van onmiddelijk onder de Heren XVII., 1746; 512; 2 stukken
      - Aantekening betreffende enige Kaapse ambtenaren., 1753(?); 513; 1 stuk
      - Verantwoording van den independent-fiscaal aan de Kaap Mr. W.C. Boers. Met bijlagen., 1782; 514; 1 deel (gedrukt)